Dzenan Kusi



IT-Experte

IT-Experte mit umfassender Erfahrung in der Automatisierung und IIoT bei der Ruhr-Universität Bochum. Expertise in Netzwerk- und Active Directory-Administration sowie Programmierung und Webentwicklung. Erfahrung in der Entwicklung intelligenter Systeme zur Prozessautomatisierung und Energieeinsparung. Starker Hintergrund in Serverwartung, Backup-Lösungen und IT-Sicherheit. Fließend in Deutsch, Englisch, Italienisch und Serbokroatisch.



dzenankusi00@gmail.com



+49 01773160692



Warenannahme Warenausgang Lagerung Organisation von internen Weitergaben

Neuer Graben 66, 44139 Dortmund, Deutschland

Berufserfahrung

11/2022 - Heute **IT-Experte**

Ruhr Univaersitet

Automatisierung & IloT (Industrial Internet of Things)

Bochum

Serverwartung & Backup-Lösungen

Bochum

Netzwerk- & Active Directory-Administration

Programmierung & Webentwicklung

11/2020 - 10/2022

Lagerhelfer

Edeka Hamm logistics center

07/2019 - 07/2020

Systemadministrator

Dainese SRL

Hamm

Abstimmung mit Kunden

Buonconvento, Itali-

Computerreparatur

en

Technischer Support

Konfiguration von Netzwerksystemen

12/2018 - 05/2019

System-Manager

Hotel Adler Spa Re-

Kontrollen von Überwachungssystemen

sort Thermae

Firewall Entwicklung

Bagno Vignoni, Itali-

en

05/2018 - 10/2018

Back End Developer

Bank MPS

Gestaltung der Benutzeroberfliche der Anwendungen

Siena, Italien

Technischer Support

Analyse des Nutzerverhalten

Qualitätsmanagement

Ausbildung

Abitur in Informatik

Istituto di Istruzione
Superiore Tito Sarrocchi
Siena, Italien

CISCO
Microsoft Office
Java
C++
Html
JavaScript

Sprachen

- Italienisch Muttersprache
- Serbokroatisch Verhandlungssicher
- Englisch Verhandlungssicher
- **Deutsch** Verhandlungssicher

Fähigkeiten

Softwareinstallation	HelpDesk Erfahrung Hardware-Verwaltung Web Design
Teamorganisation Teamorganisation	chnik Network Management Cisco-Technik Cisco-Netzwerkassistenz
Cisco Zertifizierung	ndustrial Internet of Things (IIoT) Server Management Backup Solutions
Database Development	C/C++ Entwicklung HTML CSS Javascript React.js Active Directory
IT Security Policies Au	utodesk Inventor 3D Design

Führerscheine

• A, A1, B